---
title: "Trabalho de Conclusão"
subtitle: "Cuso de R para Ciência de Dados 2"
author: "Leticia Lopes"
lang: pt
date: "`r format(Sys.Date())`" 
date-format: short
execute:
  echo: false
  warning: false
  message: false
format:
  html:
    toc: true
    code-tools: true
    theme: journal
title-block-banner: "#E76D83"
editor: visual
---

## Contexto



## Base de dados

```{r conf_iniciais}
# remotes::install_github("curso-r/basesCursoR")

imdb <- basesCursoR::pegar_base("imdb_completa")
imdb_pessoas <- basesCursoR::pegar_base("imdb_pessoas")
imdb_avaliacoes <- basesCursoR::pegar_base("imdb_avaliacoes")

library(tidyverse)

```


## Perguntas

1. Qual o mês do ano com o maior número de filmes? E o dia do ano?

```{r calc_mes}
# glimpse(imdb)

imdb_2 <- imdb |> 
  filter(str_detect(imdb$data_lancamento, "[0-9]{4}-[0-9]{2}-[0-9]{2}")) |> 
  mutate(data_lancamento = ymd(data_lancamento)) |> 
  mutate(mes_abr = month(data_lancamento, label = TRUE, locale = "pt_BR"),
         mes_comp = month(data_lancamento, label = TRUE, locale = "pt_BR", abbr = F),
         dia = day(data_lancamento))

# range(imdb_2$ano)

maior_mes <- imdb_2 |> 
  count(mes_comp) |> 
  filter(n == max(n)) |> 
  pull(mes_comp)

#filter(filmes_mes, maior_mes == "sim") |> pull(mes)


```

Considerando os anos de `r min(imdb_2$ano)` a `r max(imdb_2$ano)`, o mês com o maior número de filmes foi `r maior_mes`, como destacado no gráfico abaixo. 


```{r}
imdb_2 |> 
  count(mes_abr) |> 
  mutate(maior_mes = if_else(n == max(n), "sim", "não")) |> 
  ggplot() +
  geom_col(aes(x = mes_abr, y = n, fill = maior_mes)) +
  scale_fill_manual(values = c("grey", "#E76D83")) +
  scale_y_continuous(expand = expansion(mult = c(0, 0.05))) +
  labs(x = element_blank(),
       y = "Nº de filmes") +
  theme_classic() + 
  theme(legend.position = "none")
```

2. Qual o top 5 países com mais filmes na base?

3. Liste todas as moedas que aparecem nas colunas \`orcamento\` e \`receita\` da base \`imdb_completa\`.

4. Considerando apenas orçamentos e receitas em dólar (\$), qual o gênero com maior lucro? E com maior nota média?

5. Dentre os filmes na base \`imdb_completa\`, escolha o seu favorito. Então faça os itens a seguir:

a) Quem dirigiu o filme? Faça uma ficha dessa pessoa: idade (hoje em dia ou data de falecimento), onde nasceu, quantos filmes já dirigiu, qual o lucro médio dos filmes que dirigiu (considerando apenas valores em dólar) e outras informações que achar interessante (base \`imdb_pessoas\`).

b) Qual a posição desse filme no ranking de notas do IMDB? E no ranking de lucro (considerando apenas valores em dólar)?

c) Em que dia esse filme foi lançado? E dia da semana? Algum outro filme foi lançado no mesmo dia? Quantos anos você tinha nesse dia?

d) Faça um gráfico representando a distribuição da nota atribuída a esse filme por idade (base \`imdb_avaliacoes\`).

